臺灣新竹地方法院刑事判決　　　　　　　　　　　　　九十一年度訴字第三二六號
　　公　訴　人　臺灣新竹地方法院檢察署檢察官
　　被　　　告　丁○○
　　　　　　　　丙○○
右列被告等因違反槍砲彈藥刀械管制條例案件，經檢察官提起公訴（九十一年度偵字
第一００三、一八八七號），本院判決如左：
    主      文
丁○○未經許可，持有可發射子彈具有殺傷力之手槍，累犯，處有期徒刑壹年貳月，
併科罰金新臺幣壹拾貳萬元，罰金如易服勞役，以新臺幣玖佰元即銀元佰元折算壹
日。
丙○○未經許可，寄藏可發射子彈具有殺傷力之手槍，處有期徒刑玖月，併科罰金新
臺幣玖萬元，罰金如易服勞役，以新臺幣玖佰元即銀元佰元折算壹日。
扣案之手槍壹枝（槍枝管制編號0000000000號），沒收。
    事      實
一、丁○○（原名蔡博文）曾違反麻醉藥品管理條例，經本院判處有期徒刑三月，於
    民國八十七年九月五日執行完畢；丙○○曾犯竊盜等罪，經本院判處有期徒刑二
    年二月，於九十年五月二日執行完畢，於九十一年五月三日接續執行違反藥事法
    有期徒刑一年一日之殘餘刑期（尚不構成累犯）。均不知悔改，丁○○於八十七
    、八年間某日，在新竹市○○路不詳店名之模型槍玩具店，購得仿ＤＥＲＲＩＮ
    ＧＥＲ廠雙管手槍製造之玩具槍，槍管為塑膠材質且已暢通，可發射子彈具有殺
    傷力之仿半自動玩具手槍一枝（槍枝管制編號0000000000號），並將
    上開玩具手槍藏匿於新竹市○○街一七０號住處，而自該時起即基於持有槍枝之
    犯意，未經許可，持有上開可發射子彈具有殺傷力之仿半自動玩具手槍一枝，並
    於搬家至新竹市○○路○段二０五巷八十弄十一號、新竹市○○路○段二八八號
    五樓住處時，均持續持有上開槍枝，並於九十一年二月初，將該槍枝帶往其叔父
    丙○○位於新竹市○○路六四六號二樓二０五室之租住處，丙○○未經許可，受
    託代為保管藏放於前揭住處。迨於九十一年二月十六日晚上十一時許，經警在丙
    ○○前揭租住處查獲丙○○、邱志明、林穩源、周美珠毒品案件（丙○○等四人
    涉有毒品危害防制條例犯行，另由臺灣新竹地方法院檢察署檢察官偵查），並由
    丙○○向警方自首主動交出槍枝，而得知上情。
二、案經新竹市警察局第一分局報請臺灣新竹地方法院檢察署檢察官及臺灣新竹地方
    法院檢察署檢察官自動檢舉偵查起訴。
    理      由
一、訊據被告丁○○、丙○○對於右揭持有、寄藏之事實固坦承不諱，惟否認有何違
    反槍砲彈藥刀械管制條例之犯行，被告丁○○辯稱：是我向模型玩具店買的，只
    能打塑膠子彈，純是為自己把玩云云；被告丙○○則辯以：要是知道是真的（按
    係指可發射子彈，具有殺傷力），我怎麼會放在抽屜云云。經查，上開扣案手槍
    一枝（槍枝管制編號：0000000000號）送請鑑定結果，認係以仿ＤＥ
    ＲＲＩＮＧＥＲ廠雙管手槍製造之玩具手槍，經檢視未發現改造情形，槍管為塑
    膠材質且已暢通，經實際裝填直徑６ｍｍ、重量０‧８８公克彈頭（鋼珠）之適
    用子彈進行測試，認具殺傷力等情，此有內政部警政署刑事警察局於九十一年三
    月二十五日刑鑑字第０九一００五０六九七號鑑驗通知書一紙附卷可憑。而被告
    丙○○於本院訊問時復自承九十一年二月初，被告丁○○和我小孩、姪女到我西
    大路租屋處，當天他們有帶玩具槍、水槍、ＢＢ彈等，：：我罵走小孩後，只剩
    下扣案的那把槍枝，並問被告丁○○為何把槍留在我租屋處等情以觀，被告丙○
    ○在知悉被告丁○○留下前開手槍一枝後，並應允代為保管並藏放，並有證人邱
    志明、林穩源、周美珠三人（即在查獲地點因違反毒品危害防制條例同時被查獲
    ）證述在卷，且有槍枝一枝扣案足資佐證。被告丁○○持有、丙○○寄藏槍枝之
    犯行，均堪以認定。
二、按槍砲彈藥刀械管制條例係將「持有」與「寄藏」槍砲（或子彈）為分別之處罰
    規定，則單純之「持有」，固不包括「寄藏」，但「寄藏」之受人委託代為保管
    ，其保管之本身所為之「持有」，既係「寄藏」之當然結果，法律上自宜僅就「
    寄藏」行為為包括之評價，不應另就「持有」予以論罪。此迭據最高法院著有判
    例，可資遵循（七十四年臺上字第三四００號判例參照）。核被告丁○○、丙○
    ○所為，係分別犯有槍砲彈藥刀械管制條例第十一條第四項未經許可持有、寄藏
    可發射子彈具有殺傷力之槍枝罪。又被告丁○○未經許可，持有可發射子彈具有
    殺傷力之槍枝罪，其持有之繼續，為行為之繼續，至持有行為終了時，均論為一
    罪，不得割裂。又被告丁○○（原名蔡博文）曾因違反麻醉藥品管理條例，經本
    院判處有期徒刑三月，於八十七年九月五日執行完畢，此有臺灣高等法院被告全
    國前案紀錄表一份在卷足憑，其於五年以內再犯本件有期徒刑以上之罪，為累犯
    ，依刑法第四十七條之規定加重其刑。復按犯本條例之罪自首，並報繳其持有之
    全部槍砲、彈藥、刀械者，減輕或免除其刑，槍砲彈藥刀械管制條例第十八條第
    一項前段定有明文；本件被告丙○○就未經許可，寄藏可發射子彈具有殺傷力槍
    枝罪之部分，業據證人甲○○、乙○○即新竹市警察局第一分局刑事組偵查員亦
    即查獲被告之員警證述扣案之掌心雷手槍是丙○○從抽屜內拿出來的，我們進去
    前並不知道他有槍等語屬實在卷，應依該條例之規定，減輕其刑。爰審酌被告丁
    ○○未經許可，持有可發射子彈具有殺傷力之槍枝，未持以從事任何不法行為及
    被告丙○○明知被告丁○○所留下可發射子彈具有殺傷力之槍枝，仍應允藏放，
    復於警方查獲違反毒品危害防制條例案件時，主動供出槍枝等一切情狀，分別量
    處如主文所示之刑，並均就併科罰金部分，諭知易服勞役之折算標準。扣案之手
    槍一枝（槍枝管制編號：0000000000號），係屬違禁物，應依刑法第
    三十八條第一項第一款之規定宣告沒收。
據上論斷，應依刑事訴訟法第二百九十九條第一項，槍砲彈藥刀械管制條例第十一條
第四項、第十八條第一項前段，刑法第十一條前段、第四十二條第二項、第四十七條
、第三十八條第一項第一款，罰金罰鍰提高標準條例第二條，現行法規所定貨幣單位
折算新臺幣條例第二條，判決如主文。
本案經檢察官劉邦繡到庭執行職務。
中      華      民      國    九十一    年      九      月      二      日
                                臺灣新竹地方法院刑事第一庭
                                    法  官  林  秋  宜
右正本證明與原本無異。
如不服本判決，應於判決送達後十日內向本院提出上訴狀（應附繕本），上訴於臺灣
高等法院。
                                    書記官  鄒  茂  瑜
中      華      民      國    九十一    年      九      月      二      日
附錄本案論罪科刑法條：
槍砲彈藥刀械管制條例第十一條第四項
未經許可，持有、寄藏或意圖販賣而陳列第一項所列槍枝者，處一年以上七年以下有
期徒刑，併科新臺幣七百萬元以下罰金。
